臺灣臺南地方法院交通事件裁定　　　　99年度交聲字第1600號
原處分機關　高雄市政府交通局
異議人即
受處分人　　王英宏
上列異議人即受處分人因違反道路交通管理處罰條例案件，對於
高雄市政府交通局民國99年12月13日所為之裁決處分（處分案號
：高市交裁字第裁32-S00000000號）聲明異議，本院裁定如下：
    主    文
原處分撤銷。
王英宏汽車駕駛人停車時，在顯有妨礙其他車通行處所停車，處
罰鍰新臺幣玖佰元。
    理    由
一、原處分意旨略以：異議人即受處分人王英宏（下稱異議人）
    駕駛車牌號碼6S-8549號自用一般小客車（下稱系爭車輛）
    ，於民國99年10月24日11時30分許，在臺南市○○路18號前
    ，因不緊靠道路右側停車，經臺南市警察局第一分局（下稱
    舉發機關）警員製單舉發，嗣經原處分機關高雄市政府交通
    局以其違規事證明確，依道路交通管理處罰條例第56條第1
    項第6款及違反道路交通管理事件統一裁罰基準表之規定，
    裁處異議人罰鍰新臺幣（下同）900元等語。
二、聲明異議意旨略以：異議人因暫時停車買東西，無法靠道停
    車，該處為「機車停車格」，且為小北百貨營業口，員警也
    執行公務下車至小北百貨看東西，異議人後方另有一車，警
    員視而不見，執法不公、瀆職，為此聲明異議等語。
三、按汽車駕駛人停車時，有在顯有妨礙其他人、車通行處所停
    車者，處600元以上1,200元以下罰鍰，道路交通管理處罰條
    例第56條第1項第5款定有明文。
四、經查：
  (一)異議人駕駛系爭車輛，於上開時、地因不緊靠道路右側停車
    ，經舉發機關警員製單舉發，固有臺南市警察局99年10月24
    日南市警交字第S00000000號舉發違反道路交通管理事件通
    知單附卷可稽。
  (二)惟查，依舉發機關100年3月3日南市警一交字第1000004179
    函稱：違規地點已設置機車停車格即為禁停汽車，員警依道
    路交通管理處罰條例第56條第1項第6款舉發不緊靠道路右側
    停車援引法條錯誤，另請更正為道路交通管理處罰條例第56
    條第1項第5款（在顯有妨礙他車通行處所停車）始為恰當等
    語，有上開函文1份在可稽，又依舉發機關100年1月13日南
    市警一交字第10000004180號函檢附之現場位置圖（見本院
    卷第13頁）觀之，舉發當時系爭車輛係停放於東安路之路中
    央，與中央黃線之距離甚近，顯然妨礙其他車輛通行，因此
    ，異議人有在妨礙他車通行處所停車之違規行為，已可認定
    。
  (三)至異議人雖不否認其將系爭車輛停於道路中央，惟以其係為
    買東西，無法靠邊而暫時停放置辯；然異議人有在妨礙他車
    通行處所之道路中央停車之違規行為，已如前述，其此部分
    之主張，尚無法據為免罰之事由，故無法採之。
  (四)另異議人復稱員警於執行公務時下車看東西，且執法不公等
    語；惟查，憲法第7條所明示之平等原則，並不包括「不法
    之平等」，亦即不得主張「社會上有那麼多違規者，為何不
    抓其他人，而只抓我」等類似詞語。而縱有因執法單位之未
    能積極取締，致民眾誤以為於該處所停車為合法而積非成是
    之情形，仍不能使原為違規之行為，因執法單位之未取締而
    使之成為合法，亦即異議人所指其後停有另一輛車一節縱認
    屬實，仍不能解免其違規之責任。又異議人如對舉發員警執
    行公務之行為有所意見，可循正當管道向行政機關陳情、反
    應，然並不影響本件違規行為之成立。是異議人以上開情詞
    置辯，尚無足採。
  (五)綜上所述，異議人駕駛系爭車輛，於上揭時地有「在顯有妨
    礙其他車通行處所停車」之違規事實，應堪認定。惟原處分
    機關認異議人係「不緊靠道路右側停車」，而依道路交通管
    理處罰條例第56條第1項第6款之規定，裁處異議人罰鍰900
    元之處分，實有違誤，自應由本院裁定將原處分撤銷，另依
    違反道路交通管理處罰條例第56條第1項第5款及違反道路交
    通管理事件統一裁罰基準表之規定，裁處如主文第2項所示
    ，以資適法。
五、據上論斷，應依道路交通管理處罰條例第87條第2項、道路
    交通事件處理辦法第19條前段，裁定如主文。
中    華    民    國   100    年    3     月    29    日
                    交通法庭  法  官  林福來
以上正本證明與原本無異。
如不服本裁定，應於收受送達後5日內向本院提出抗告狀。（應
附繕本）
                              書記官  李淑惠
中    華    民    國   100    年    3     月    30    日